ACORDAO-COMPLETO-2350559

ACÓRDÃO DE RELAÇÃO

ACÓRDÃO DE RELAÇÃO 2450/2019 ATA 10/2019 - SEGUNDA CÂMARA

Acórdão 2450/2019-TCU-Segunda Câmara
Os Ministros do Tribunal de Contas da União, reunidos em Sessão de 2ª Câmara, ACORDAM, por unanimidade, com fundamento no art. 143, inciso V, alínea "d", do Regimento Interno do TCU, aprovado pela Resolução n.º 246, de 2011, e na Súmula n.º 145 do TCU, em retificar, por inexatidão material, o Acórdão 3.1.312/2019 prolatado pela 2ª Câmara do TCU, na Sessão de 8/5/2018 (Ata n.º 5/2019) , no que concerne aos seus itens 8.2 e 9.3, mantendo inalterados os demais termos do referido acórdão, além de restituir, em seguida, os autos à Sec-TO para que dê prosseguimento ao feito, de acordo com os pareceres emitidos nos autos, e com a manifestação oral ora proferida pelo MPTCU na presente sessão de julgamento, de sorte que:
i) onde se lê:
"8. Representação legal: Felipe Augusto de Vasconcelos Caraciolo (29.702/OAB-PE) , entre outros, representando a Forrozão Editora Ltda. - ME."
  
leia-se:
"8. Representação legal: 8.1. Felipe Augusto de Vasconcelos Caraciolo (29.702/OAB-PE) , entre outros, representando a Forrozão Editora Ltda. - ME e 8.2. Manoel Alves de Oliveira, (CPF XXX.533.454-XX) , entre outros, representando Jadeildo Gouveia da Silva."
ii) onde se lê:
"9.3. aplicar a multa prevista no art. 57 da Lei nº 8.443, de 1992, em desfavor de Jadeildo Gouveia da Silva e da Forrozão Editora Ltda., individualmente, sob o valor de R$ 40.000,00 (quarenta mil reais) , com a fixação do prazo de 15 (quinze) dias, contados da ciência desta deliberação, para comprovarem, perante o Tribunal (art. 214, III, "a", do RITCU) , o recolhimento da dívida ao Tesouro Nacional, atualizada monetariamente na forma da legislação em vigor."
leia-se: 
"9.3. aplicar a multa prevista no art. 57 da Lei nº 8.443, de 1992, em desfavor de Jadeildo Gouveia da Silva e da Forrozão Editora Ltda., individualmente, sob o valor de R$ 40.000,00 (quarenta mil reais) , com a fixação do prazo de 15 (quinze) dias, contados da ciência desta deliberação, para comprovarem, perante o Tribunal (art. 214, III, "a", do RITCU) , o recolhimento da dívida ao Tesouro Nacional, atualizada monetariamente desde a data do presente acórdão até a do efetivo recolhimento, se paga após o vencimento,  na forma da legislação em vigor."
1. Processo TC-Processo 019.229/2015-1 (TOMADA DE CONTAS ESPECIAL) 
	1.1. Responsáveis: Forrozao Editora Ltda - Me (09.032.344/0001-57) ; Jadeildo Gouveia da Silva (XXX.937.984-XX) 
	1.2. Órgão/Entidade: Prefeitura Municipal de Primavera - PE
	1.3. Relator: Ministro-Substituto André Luís de Carvalho
	1.4. Representante do Ministério Público: Procurador Rodrigo Medeiros de Lima (manifestação oral) e Subprocurador-Geral Lucas Rocha Furtado (manifestação oral) .
	1.5. Unidade Técnica: Secretaria do TCU no Estado de São Paulo (Sec-SP) .
	1.6. Representação legal: Manoel Alves de Oliveira, representando Jadeildo Gouveia da Silva; Felipe Augusto de Vasconcelos Caraciolo (29702/OAB-PE) , entre outros, representando Forrozao Editora Ltda - ME. 
	1.7. Determinações/Recomendações/Orientações: não há.

Segunda Câmara

Prefeitura Municipal de Primavera - PE

Forrozao Editora Ltda - Me (09.032.344/0001-57); Jadeildo Gouveia da Silva (XXX.937.984-XX)

ACORDAO-COMPLETO-2410635

Acórdão 9255/2021 - Segunda Câmara

ANDRÉ DE CARVALHO

Felipe Augusto de Vasconcelos Caraciolo (29.702/OAB-PE), entre outros, representando a Forrozão Editora Ltda. - ME."
  
leia-se:

Procurador Rodrigo Medeiros de Lima (manifestação oral) e Subprocurador-Geral Lucas Rocha Furtado (manifestação oral).

TOMADA DE CONTAS ESPECIAL (TCE)

Secretaria do TCU no Estado de São Paulo (Sec-SP).